

David OliveiraWeb Developer

Contato

- Máceio, AL
- (82)99359-5623
- Daviddenisson2014@gmail.com
- (ithub.com/DaviProgramming
- Linkedin.com/in/davidoliveiradev/
- mww.david-portfolio-plum.vercel.app

Sobre Mim

Sou o David Oliveira tenho 20 anos, atualmente sou Desenvolvedor Front-end jr e também criador de conteudo sobre programação nas horas vagas.

Sou muito proativo e criativo, trabalho muito bem em equipe e tenho facilidade em aprender rapidamente qualquer linguagem.

Experiências

Desenvolvedor Back-end Junior PHP | 03/2022 - 05/2022

Atuei fazendo manutenções em sistemas legados e integrações de novas ferramentas utilizando PHP e LARAVEL.

Desenvolvedor Front-end Junior | 09/2022 - 11/2022

Atuei fazendo integrações entre Front e back-end, criando interfaces e paginas web, utilizei tecnologias como HTML,CSS,JAVASCRIPT,BOOTSTRAP, REACT e outras tecnologias.

Formação

Engenharia da Computação | 2020 - Atualmente (7º Periodo)

Conhecimentos Técnicos

HTMLCSSJAVASCRIPTREACTTYPESCRIPTVUE.JSPHPMYSQLBOOTSTRAPJQUERYNODE.JSTAILWIND CSS